臺灣板橋地方法院民事判決　九十一年度婚字第三三七號
　　原　　　告　乙○○
　　被　　　告　甲○○
右當事人間請求履行同居事件，本院判決如左：
    主  文
被告應與原告同居。
訴訟費用由被告負擔。
    事  實
一、原告方面：
︵一︶聲明：求為判決如主文所示。
︵二︶陳述：
    (1)原告於八十八年九月二十九日與被告結婚，夫妻感情原本融洽。未料自九十年
　　　三月間起，被告忽反常態，經常深夜未歸。原告初以和為貴，百般容忍，被告
　　　卻得寸進尺，更在外居，不理家務，迭經親友勸告無效，九十年八月復經原告
　　　報警協尋，雖有所獲，而九十年九月底回家，但仍於九十年十月中旬再次拋夫
　　　棄子離家，旋於九十年十月底尋獲，詎料尋獲後一天再度離家未歸迄今，按夫
　　　妻互負同居義務，為民法第一千零一條明文，為此訴請被告履行同居。
    (2)對被告抗辯之陳述：我們沒有協議分居，我也沒有限制她的行動自由，原告我
      是有打她三巴掌，第二天她就回娘家住，我只有打她三個巴掌，因為我們吵架
　　　，從去年十月份她回新店娘家後就沒有再回家，我沒有軟禁她。九十年十月中
　　　旬她回家住的第三天的時候，他就去找她朋友，到三更半夜才回來，回來第二
　　　天她又去宜蘭，回來後，又出去淡水，他又說要去基隆，我也載他去，我也要
　　　求他要照顧小孩及家庭，被告從十月回來到現在，十月到十一月，他都是住一
　　　、兩天又不見，我也有打電話到娘家找他，我摔壞他的手機我也再買新的手機
　　　給他。
︵三︶證據：証據：提出（處）理查尋人口案件登記表影本二紙、戶籍謄本二件為証
      。
二、被告方面：
（一）聲明：求為判決：駁回原告之訴。
（二）陳述：原告在九十年十月底毆打我，又限制我的行動自由，所以我不想回去跟
      他同住。九十年三月份我們協議分居，我離家也是他提出的，我離家後他也有
      打電話給我。我的行蹤原告都知道，我跟原告說我在上班，但是實際地點我沒
      有說，因為我怕他來找我，我實際住的地址我有隱瞞他，我是有接他打來的電
      話，實際上的上班地址我沒有告訴他。我出去兩天他就去報失蹤，我們是協議
      好要分居的。原告在五月份匯五萬元給我是原告欠我的錢。我不願意回去是因
      為原告對我施暴，我沒有驗傷單。被告他不只打我三巴掌，還用冷水淋我全身
      ，九十年三月份我們是經過分居協議才離家的，我是住在板橋有時住在新店，
      原告知道，九十年十月十三日我回家的，因為被警察臨檢找到，那時候我在五
      股上班，我希望原告給我一段時間我才回家的，回家後他就軟禁我，把我關在
      房間裡，原告也沒有去上班，他守在門口，不讓我出去，我出去他就打我，十
      月中旬，我們吵架，他打我三巴掌，我說要去驗傷，原告不讓我去驗傷，那時
      候她摔掉我的手機，也不讓我打電話，我們吵架的原因是因為我原來不想嫁給
      他，因為我是被他強暴，我懷孕，他又恐嚇我說如果不嫁給他，他要對我們家
      人不利，婚後我們也有協議分居，他拿走我的財物、首飾，九十年十月份他打
      我三巴掌及潑我冷水是在家裡，只有他的奶奶有看到，他軟禁我的時候我無法
      忍受，當時如果他要出去就要我跟他一起出去，我要出門他就對我拉拉扯扯，
      他對我施暴我無法忍受，我不要回去與原告同居。
（三）証據：聲請訊問証人即被告之舅舅陳銀桂。
三、本院依被告之聲請訊問証人陳銀桂。
    理  由
一、原告主張兩造於八十八年九月二十九日結婚，夫妻感情原本融洽。未料自九十年
　　三月間起，被告忽反常態，經常深夜未歸。原告初以和為貴，百般容忍，被告卻
　　得寸進尺，更在外居，不理家務，迭經親友勸告無效，九十年八月復經原告報警
　　協尋，雖有所獲，而九十年九月底回家，但仍於九十年十月中旬再次拋夫棄子離
　　家，旋於九十年十月底尋獲，詎料尋獲後一天再度離家未歸迄今，為此訴請被告
　　履行同居；被告則以其自九十年三月離家，係雙方協議分居，九十年十月底離家
　　迄今未返家乃因原告打我三巴掌且用冷水潑我，又限制我行動，所以我離家後即
　　不願再回家與原告同居等語置辯。
二、按夫妻互負同居之義務，且夫妻之住所，由雙方共同協議之，未為協議或協議不
    成於法院裁定前以夫妻共同戶籍地推定為其住所，民法第一千零零一條前段、第
    一千零零二條第一項、第二項分別定有明文。又本件兩造係為夫妻關係，業據原
    告提出戶籍謄本一件為證，而被告自九十年十月底離家出走迄未返家之事實，亦
    業經被告到院所不爭執，被告雖抗辯稱兩造曾協議分居，且其受原告之毆打及限
    制行動自由而離家，而有拒絕履行同居之正當理由云云，惟查，原告否認有協議
    分居之情，而被告亦自承其上班地點、實際居住地點，對原告有所隱瞞，苟兩造
    確有分居之協議，被告何需對原告隱瞞其工作及住居所，又何需害怕原告找到伊
    ，顯見被告主張兩造有分居之協議，顯與事實不符，不足採信。另被告主張其受
    原告之毆打及限制行動自由等情，經查，原告對於九十年十月底因兩造爭吵出手
    打被告三巴掌之事實，並不爭執，惟否認有限制被告行動自由之情，而依被告自
    陳於被原告打三巴掌後的第三天與原告一起回娘家，回來後即於被打後第四天回
    娘家住，就再也沒有回去等語，苟被告之行動自由受限制，何以被告仍與原告一
    起回娘家，或回娘家居住迄今未再返家，且依証人即被告舅舅陳銀桂到院証稱：
    兩造有吵架，我有勸過他們，有一次我打電話給被告，被告說原告不讓他出門，
    我就說要找人去載她出來，被告也說原告不讓她去。我沒有親眼看過原告打被告
    或是不讓她出去的情形，被告是打電話跟我說他們吵架等語，是被告所稱其行動
    自由受限制，應係言過其實。綜上，被告固因原告曾打被告三巴掌而離家，但其
    等因兩造吵爭一時情緒激忿所致，且未造成傷害，其情尚難謂重大，且時逾半年
    ，如被告仍據此拒絕履行同居，將造成兩造永久別居之結果，反不利兩造婚姻關
    係之維持，是被告此抗辯實難謂為拒絕之正當理由，從而，原告本於現存之夫妻
    關係，請求被告履行同居義務，於法核無不合，應予准許。
三、結論，原告之訴為有理由，並依民事訴訟法第七十八條判決如主文。
中　　　華　　　民　　　國　　九十一　　年　　　五　　　月　　 十四 　　日
                                  臺灣板橋地方法院家事法庭
~B法　　　官　李釱任
右正本證明與原本無異
如不服本判決，應於判決送達後廿日內向本院提出上訴狀。
中　　　華　　　民　　　國　　九十一　　年　　　五　　　月　　 十四　　 日
~B法院書記官　廖宮仕
